臺灣桃園地方法院刑事判決　　　　　　　93年度重訴字第59號
公　訴　人　臺灣桃園地方法院檢察署檢察官
被　　　告　甲○○　男　47歲.
選任辯護人　顏文正律師
上列被告因違反毒品危害防制條例案件，經檢察官提起公訴（93
年度偵字第12629 號、93年度偵緝字第566 號），本院判決如下
：
    主  文
甲○○共同運輸第一級毒品，累犯，處無期徒刑，褫奪公權終身
。扣案第一級毒品海洛因壹袋（驗後淨重仟伍佰零捌點陸公
克，純度佰分之貳拾玖點肆伍，純質淨重壹仟零拾點貳玖公
克）沒收銷燬之；扣案空包裝袋壹個（重壹佰壹拾貳點玖柒公克
）、黑色行李箱壹個、以膠帶黏貼複寫紙、硬紙板暨海綿製成之
外包裝壹套、花布條、牛仔褲貳條、明信片肆拾張、香菸壹包
，均沒收；未扣案之新台幣貳萬伍仟元、美金伍佰元，均沒收，
如全部或一部不能沒收時，以其財產抵償之。
    事  實
一、甲○○前曾於民國87年間因妨害風化案件，經臺灣高雄地方
    法院以87年度訴字第2283號判決判處有期徒刑1 年確定，經
    送監執行至89年7 月2 日縮刑期滿執行完畢，又於88年間因
    妨害自由案件，經臺灣高雄地方法院以88年度訴字第2493號
    判決判處有期徒刑3 月確定，於90年2 月3 日執行完畢，仍
    不知悔改。93年4 月初，甲○○因故結識真實年籍不詳自稱
    「大老闆」、「小老闆」之成年男子2 人，言談中「大老闆
    」、「小老闆」向甲○○表示其二人欲自緬甸走私第一級毒
    品海洛因來台，請託甲○○代為尋找可擔任運毒角色之人，
    甲○○明知海洛因為毒品危害防制條例公告列管之第1 級毒
    品，且係經我國行政院公告為甲類第4 級之管制進出口物品
    ，非經許可，不得持有或運輸，然因貪圖厚利，竟爾答允，
    並即覓得因積欠地下錢莊債務，亟需款項使用之乙○○（由
    臺灣高等法院另案以93年度上重訴字第85號判決確定），擔
    任前揭運毒角色。甲○○、乙○○及「大老闆」、「小老闆
    」4 人遂共同基於運輸第1 級毒品海洛因進口之犯意聯絡，
    由甲○○於93年4 月中旬間某日，帶領乙○○至台北市松山
    區○○○路○ 段上之不詳車行，將乙○○介紹予大、小老闆
    認識後，4 人隨即轉至台北市○○區○○路上之「南施咖啡
    館」商討運毒事宜。席間4 人商定，由大、小老闆以提供機
    票、食宿費用及新台幣40萬元代價，委由乙○○為其2 人前
    往緬甸仰光，運輸毒品海洛因入台，甲○○則負責相關之接
    應事宜。協議既定，大、小老闆隨即當場給付甲○○前金新
    台幣2 萬元，由甲○○從中抽取5 千元介紹費後，將餘款1
    萬5 千元交予乙○○。93年4 月28日，乙○○出發前一晚，
    甲○○等4 人又在「南施咖啡館」確認運毒細節，並由大老
    闆指示甲○○，於乙○○運毒回台時，在機場接應；當日晚
    間，並由甲○○陪同乙○○住進台北縣三重市「上格賓館」
    待命。翌日（4 月29日）上午6 時許，小老闆持乙○○之護
    照以及新台幣5 千元、美金5 百元前來，交予甲○○後，3
    人隨即驅車前往臺灣桃園中正機場。抵達後，甲○○先從中
    抽取美金1 百元介紹費後，始將護照及現金、機票交予乙○
    ○。乙○○隨即按原訂計畫，持機票、護照，搭乘華信航空
    公司ＡＥ—八三七號班機直飛緬甸仰光，投宿於當地「香格
    里拉飯店」第1215號房，並按先前小老闆之指示，撥打電話
    ，聯絡同有犯意聯絡，負責在泰國接應之不詳成年男子「小
    白」，請「小白」提供海洛因準備走私回台。93年5 月3 日
    凌晨2 時許，「小白」果然持一個以膠帶黏貼複寫紙、硬紙
    板、海綿製成之外包裝覆蓋，而在底部夾層藏放第1 級毒品
    海洛因之黑色行李箱，前來「香格里拉飯店」1215號房內，
    復在房內將其攜來之花布3 條、牛仔褲2 條、明信片40張、
    香菸1 包置入行李箱內以做掩飾後，將行李箱連同內裝之毒
    品海洛因一併交予乙○○。乙○○隨即於當日中午12時50分
    許，自緬甸仰光搭乘華信航空公司ＡＥ—八三八號班機返台
    ，於當日晚間7 時許抵達臺灣桃園中正機場。嗣於同日晚間
    7 時50分許，乙○○在桃園中正機場第一航廈辦理通關手續
    時，為法務部調查局台北市調查處會同台北市憲兵隊、財政
    部臺北關稅局等單位人員查獲，當場並扣得乙○○運輸之第
    1 級毒品海洛因1 袋（驗後淨重3508.63 公克，純度百分之
    29點45，純質淨重1033.29 公克，空包裝重112.97公克），
    已屬大、小老闆所有，供乙○○運輸海洛因所用之黑色行李
    箱1 個、以膠帶黏貼複寫紙、硬紙板暨海綿製成之外包裝1
    套、花布3 條、牛仔褲2 條、明信片40張、香菸1 包，而發
    覺上情。
二、案經法務部調查局台北市調查處移送臺灣桃園地方法院檢察
    署檢察官偵查起訴。
    理  由
一、被告甲○○於本院審理時，對犯罪事實保持緘默，其先前於
    準備程序中，則坦承於上開時間、地點，將乙○○介紹予大
    、小老闆，並共同前往「南施咖啡館」商討運毒細節，嗣後
    乙○○出國前夕，又陪同乙○○住進「上格賓館」，再於翌
    日與小老闆共同將乙○○送往機場等事實不諱，惟辯稱：大
    、小老闆請伊介紹乙○○時，只說要做生意，沒有說是要運
    毒，之後在「南施咖啡館」，大、小老闆也是先將伊支開後
    ，再與乙○○商討運毒細節，故伊並不知道大、小老闆與乙
    ○○是要走私海洛因。又伊向乙○○拿的100 元美金，是乙
    ○○之前欠伊的錢，不是佣金，伊沒有向乙○○抽5000元新
    台幣，乙○○回國時，伊也沒有去機場接機云云（本院93年
    11月24日、94年1 月19日筆錄）。其辯護人另辯稱：(1)被告
    在「南施咖啡館」時，僅將乙○○介紹給大、小老闆，之後
    即由乙○○自行與大、小老闆商議運毒細節，索取代價，被
    告並未參與；(2)乙○○係於93年5 月3 日下午7 時50分入境
    被捕，而依被告使用之0000000000號行動電話通聯紀錄顯示
    ，其當時並未與乙○○聯繫。再者，被告在案發當日下午6
    時51分16秒、晚間8 時15分57秒，各對外撥打一通電話，該
    兩次發訊之基地台代號均為「248 」，依電信公司之回函可
    知，該基地台位置係在「三重市○○路○ 段609 巷20號10樓
    頂屋突2 層」，可見乙○○入境時，被告人在台北縣三重市
    ，並非在機場。由上，可證被告在乙○○運輸毒品入境時，
    並無在機場接應之行為；(3)依乙○○筆錄，其在「南施咖啡
    館」取得之20000 元前金，在前往機場途中取得之機票、護
    照及美金、新台幣均係直接取自大、小老闆，與被告無關，
    參酌被告僅向乙○○索討100 元美金抵償債務，並未向乙○
    ○收取5000元介紹費；(4)綜上，縱認被告為大、小老闆介紹
    乙○○運毒，然其所為亦僅止於介紹而已，既未朋分運毒所
    得，亦未參與取得毒品之重要犯行，其所為應僅成立幫助犯
    云云。經查：
（一）被告甲○○於上開時間、地點，居中牽線，介紹乙○○結
      識大、小老闆，4 人於「南施咖啡館」內商定，由乙○○
      以新台幣40萬元代價，為大、小老闆前往緬甸仰光，運輸
      第1 級毒品海洛因回台，被告則負責於乙○○出國前後，
      安排及接應乙○○運毒之相關事宜。期間，被告除在「南
      施咖啡館」與乙○○及大、小老闆討論運毒細節以外，並
      在乙○○出國前夕，陪同張某住進「上格賓館」，而於翌
      日陪同小老闆與乙○○前往機場，並應允在乙○○回國時
      出面接貨。嗣乙○○果然依約前往緬甸仰光，向真實年籍
      不詳自稱「小白」之成年男子取得裝有第1 級毒品海洛因
      之黑色行李箱1 個後，私運回台，惟在機場即為警查獲等
      事實，業經證人乙○○於偵查中證稱：「因為我欠錢莊30
      萬元要還錢，朋友甲○○，住左營，少我1 歲，他就介紹
      我在93年4 月中旬在台北市○○○路○段附近車行介紹2
      個大、小老闆給我認識，後來4 月28日我們又到台北市○
      ○路先施咖啡館（係南施咖啡館之誤）去講從緬甸帶毒品
      來臺灣的事，當時有說成功之後，我可以得到40萬元的報
      酬，所有一切旅費他幫我處理，我答應後，當晚小老闆帶
      我去北縣上格旅館住，就在4 月29日一大早六點左右小老
      闆拿護照、美金500 ，新台幣5000給我在身上，甲○○自
      28日起一直跟我在一起，後搭計程車去機場搭九點華信
      AE837 班機直飛緬甸，在出發前小老闆跟我說到當地要打
      電話給一個叫小白的人，我一到香格里拉旅館就打電話給
      小白，小白五分鐘後就來了，他講五月三日回國之前會拿
      一個夾藏好的行李箱裡面裝有毒品帶回來給老闆，再拿到
      南施咖啡館給老闆，老闆就會拿40萬元給我當報酬。甲○
      ○知道我要去緬甸帶毒品回來」、「93年4 月中旬在南京
      東路五段的車行介紹我認識兩位老闆後，我們在當天就到
      天水路南施咖啡館，先前我講錯了，我以為是先施咖啡館
      ，當場答應之後，老闆有拿新台幣2 萬元給我，當時甲○
      ○在場，甲○○向老闆說我欠他錢，所以老闆拿2 萬元給
      甲○○，甲○○就扣掉5 千元，只拿1 萬5 千元給我。之
      後在4 月29日出發前，甲○○知道我身上有5 百美金及新
      台幣5 千元，又向我拿1 百元美金。4 月28日晚上老闆就
      在南施咖啡館等我們，請我吃飯及講運毒的細節，當晚我
      就住在上格賓館，隔日一早6 點多老闆才拿美金及新台幣
      、護照給我，甲○○當時也在場，後來是小老闆和我、甲
      ○○一起坐計程車到機場」、「（出發前）在旅館前由小
      老闆將500 美金、5000台幣、護照交給甲○○，甲○○在
      機場交給我，到機場時，甲○○抽100 元美金‧‧‧」等
      語，在本院另案審理時，仍為相同供述（以上見93年度偵
      字第7001號卷第23頁、第35頁、第49頁，本院93年度重訴
      字第43號卷93年7 月1 日筆錄）。即被告在本院準備程序
      調查時，亦自承：「是我介紹乙○○給大、小老闆，我知
      道他們是要運毒品，4 月28日我有到『南施咖啡館』，當
      天晚上有陪他住『上格賓館』，4 月29日上午我有跟小老
      闆、乙○○去機場，乙○○的護照、機票、錢是小老闆交
      給我，我再交給乙○○的」等語（本院93年9 月1 日筆錄
      ）。又乙○○在機場為警查獲之白粉一袋經法務部調查局
      鑑定結果，含有第1 級第6 項毒品海洛因成分，淨重35
      08.63 公克（空包裝重112.97公克），純度百分之29點45
      ，純質淨重1033.29 公克，亦有該局93年5 月12日調科壹
      字第080007699 號鑑定通知書1 份在卷可按（93年度偵字
      第9785號卷第6 頁）。此外，復有台北關稅局扣押貨物運
      輸工具收據暨搜索筆錄影本1 份、扣押物品照片2 張及乙
      ○○旅客入出境紀錄查詢表影本1 份附卷可稽（93年度偵
      字第7001號卷第6 頁、第17頁、第14頁、第15頁），供乙
      ○○私藏夾帶俾運輸毒品所用之黑色行李箱1 個、以膠帶
      黏貼複寫紙、硬紙板暨海綿製成之外包裝1 套、花布3 條
      、牛仔褲2 條、明信片40張、香菸1 包扣案可資佐證。綜
      上，足認證人乙○○之證述屬實，可以採信。
（二）被告雖辯稱略以：大、小老闆請伊介紹乙○○時，只說要
      做生意，沒有說是要運毒，之後在「南施咖啡館」，大、
      小老闆也是先將伊支開後，再與乙○○商討運毒細節，故
      伊並不知道大、小老闆與乙○○是要走私海洛因。又伊向
      乙○○拿的100 元美金，是乙○○之前欠伊的錢，不是佣
      金，伊沒有向乙○○抽5000元新台幣，乙○○回國時，伊
      也沒有去機場接機云云（本院93年11月24日、94年1 月19
      日筆錄）。然查：(1)被告到案後，在警訊及偵查中檢察官
      初訊時，均陳稱略以：伊知道大、小老闆是要找人攜帶毒
      品，可能是毒品搖頭丸云云（見93年度偵緝字第566 號卷
      第34頁反面、第15頁），此後在偵查中則翻稱：伊不知道
      是運輸海洛因，猜測可能是帶搖頭丸云云（同上卷第39頁
      ），至本院審理時再改稱：伊全不知情云云，其詞先後反
      覆，已難遽信。(2)證人乙○○在偵查中即指稱略以：在南
      施咖啡館商議運毒時，被告在場，知道是運輸海洛因，給
      甲○○的錢是介紹費等語，在本院審理時仍為相同指述（
      93年度偵緝字第566 號卷第47頁、第48頁，本院94年4 月
      27日筆錄）。而斟酌乙○○與被告係結識十餘年之好友，
      此經其二人陳明屬實，乙○○自始至終並均坦承犯行，且
      已經臺灣高等法院以93年度上重訴字第85號判決處無期徒
      刑，經上訴後由最高法院以94年度台上字第1608號判決駁
      回上訴而確定，有上開判決書2 份在卷可考。可見乙○○
      實無誣攀被告之必要。(3)況運輸第1 級毒品罪係法定本刑
      為死刑、無期徒刑之重罪，此觀毒品危害防制條例第4 條
      第1 項規定自明，亦係眾所周知之事實，設若被告確不知
      情，則大、小老闆在與乙○○商討運毒細節時，豈有容許
      被告在場與聞，徒增洩密風險之可能？是則，比較被告與
      乙○○所述，亦以乙○○之證詞，較合情理。(4)不僅如此
      ，被告在本院審理時已自承：伊在乙○○出境前夕，確實
      陪同乙○○住進旅館，且於乙○○出境當日，與乙○○及
      小老闆共同前往機場，途中並為小老闆轉交機票、護照與
      現金給乙○○等語（本院93年9 月1 日筆錄），而對照乙
      ○○於本院另案審理時指稱：「大、小老闆說我回台的時
      候，甲○○可能在機場等我，如果甲○○不在機場等我，
      就到天水路南施咖啡館等我」等語（見本院93 年 度重訴
      字第43號卷93年8 月3 日訊問筆錄第5 頁），足見被告在
      本案中，即係為大、小老闆打點乙○○入出境及接貨等相
      關事宜之人。以被告涉案之深，其辯稱不知情云云，亦不
      可信。(5)綜上，被告所辯與現有事證不符，應係卸責之詞
      ，並無可採。
（三）至於證人乙○○於本院審理時，雖改稱：伊與大、小老闆
      於南施咖啡館商議運毒細節時，除被告甲○○外，尚有一
      名「阿發」在場，伊出境當天亦係「阿發」帶伊與甲○○
      前往機場，並將護照、機票及現金交給伊云云（本院94年
      4 月27日審判筆錄）。然查，乙○○先前於警訊、偵查甚
      至其刑案部分審理時，始終未提及有「阿發」其人，其遲
      至本院審理本件時，始突然指稱有「阿發」涉案，平添變
      數，自有可疑。而細究上揭乙○○證詞，不僅「阿發」參
      與運毒之細節，即為其先前指述被告之涉案行為，且此部
      分所述與被告所辯，漸趨一致，不無事後勾串之可能。再
      斟酌乙○○與被告係長年好友，本次又係於被告在場時到
      庭作證。足見乙○○此部分所述，係為減輕被告之涉案程
      度，故為迴護之詞，並不足採。
（四）綜上，本件事證明確，被告犯行應可認定。
二、被告除介紹乙○○為大、小老闆運毒以外，並與乙○○及大
    、小老闆在「南施咖啡館」商議運毒細節，之後除陪同乙○
    ○住進上格賓館待命外，復於乙○○出境當日，與小老闆陪
    同乙○○前往搭機，途中並為小老闆將機票、護照及現金轉
    交與乙○○，在乙○○走私毒品回台時，並可能到機場接應
    等情，均如前述。可見被告已實際參與乙○○運毒過程之分
    工謀劃，非僅止於為大、小老闆走私本件毒品之犯行，提供
    單純助力可比。被告與乙○○、大、小老闆，以及在緬甸仰
    光接應之「小白」5 人就本件運輸毒品犯行間，顯有犯意聯
    絡及行為分擔，應為共同正犯。
三、辯護人雖辯稱略以：依被告使用之0000000000號行動電話通
    聯紀錄顯示，被告於乙○○93年5 月3 日下午7 時50分入境
    時，係在台北縣三重市，並未與乙○○有所聯繫，而被告亦
    未向乙○○抽取佣金，其既未朋分運毒所得，亦未參與取得
    毒品之重要犯行，所為應僅成立幫助犯等語，且本院向亞太
    寬頻電信股份有限公司調取上開電話之通聯紀錄結果，被告
    在案發當日乙○○入境前後，分別於當日下午6 時51分16秒
    、晚間8 時15分57秒，各對外撥打一通電話，該兩次發訊之
    基地台代碼均為「248 」，位於「台北縣三重市○○路○ 段
    609 巷20號10樓頂屋突2 層」，有該公司檢送之0000000000
    號行動電話通聯紀錄及基地台代號、地址對照表附於本院卷
    可稽。然證人乙○○先前於另案審理時，對此即陳稱：「甲
    ○○可能在機場等我，如果不在，就到天水路南施咖啡館等
    我」等語（本院93年度重訴字第43號案件93年8 月3 日筆錄
    ），而乙○○一旦運毒闖關成功，對大、小老闆而言，通盤
    犯罪計畫可謂已完成大半，僅需嗣後向乙○○取回毒品即可
    ，並無時間上之急迫性，非必在機場取去毒品不可。以此論
    之，乙○○此部分所述，與常情並無不符。況且，被告並非
    單純為大、小老闆介紹乙○○為運毒工具，而係深入安排乙
    ○○入出國境，執行犯罪細節，此如前述。是故，縱認被告
    並非到場接應乙○○之人，僅此一端，亦不足執為有利於其
    之認定。從而，辯護人所辯，亦不足取。
四、按海洛因係毒品危害防制條例第2 條第2 項第1 款規定之第
    一級毒品，且為行政院發布之「懲治走私條例公告管制物品
    項目及其數額」甲項第4 款規定之管制物品，非經許可，不
    得無故運輸或持有。核被告甲○○所為，係犯毒品危害防制
    條例第4 條第1 項之運輸第一級毒品罪，及懲治走私條例第
    2 條第1 項之私運管制物品進口罪。被告透過乙○○持有海
    洛因之低度行為，為運輸之高度行為所吸收，不另論罪。被
    告與乙○○、大老闆、小老闆及在泰國接應之「小白」就上
    開犯行間，有犯意聯絡及行為分擔，為共同正犯。其等以一
    運輸毒品海洛因之行為，同時觸犯前開二罪名，為想像競合
    犯，依刑法第55條規定從一重之運輸第一級毒品罪處斷。又
    被告前曾於87年間因妨害風化案件，經臺灣高雄地方法院以
    87年度訴字第2283號判決判處有期徒刑1 年確定，經送監執
    行至89年7 月2 日縮刑期滿執行完畢，又於88年間因妨害自
    由案件，經臺灣高雄地方法院以88年度訴字第2493號判決判
    處有期徒刑3 月確定，於90年2 月3 日執行完畢，有臺灣高
    等法院被告前案紀錄表1 份在卷可稽，其於前案有期徒刑執
    行完畢後，5 年內再犯本件有期徒刑以上刑之罪，為累犯，
    惟因運輸第1 級毒品罪之法定本刑為死刑及無期徒刑部分，
    依法不得加重，故僅就得併科罰金刑部分加重其刑。爰審酌
    毒品危害國民健康，足使施用之人為之傾家蕩產，為萬惡淵
    藪，我國政府為嚇阻輸入毒品犯行，對運輸者均科以重典，
    並於機場等處多方宣導，呼籲國人不得輸入毒品，被告自難
    諉為不知，然其竟仍為貪圖私利，甘冒風險，與乙○○及大
    、小老闆等人共同運輸第一級毒品海洛因進入臺灣，且所運
    輸之海洛因淨重高達3508.63 公克，數量非寡，如流入市面
    ，對我國人民身體健康及社會治安影響甚鉅，其犯罪後僅坦
    承部分犯行，共犯乙○○亦經法院判處無期徒刑確定等一切
    情事，量處無期徒刑，並依刑法第37條第1 項規定，宣告褫
    奪公權終身，以資懲儆。
五、扣案之海洛因1 袋（驗餘淨重3508.63 公克、純度百分之29
    點45，純質淨重1033.29 公克），係第1 級毒品，應依毒品
    危害防制條例第18條第1 項前段規定沒收銷燬之。扣案空包
    裝袋1 個（空包裝重112.97公克）、黑色行李箱1 個、以膠
    帶黏貼複寫紙、硬紙板暨海棉製成之外包裝1 套、花布3 條
    、牛仔褲2 條、明信片40張及香菸1 包，均為掩飾私藏夾帶
    海洛因所用之物品，已據共犯乙○○供明無誤，且係共犯「
    小白」透過乙○○轉手交予大、小老闆所有，均應依同條例
    第19條第1 項規定沒收。另查，乙○○此次運輸毒品，已自
    共犯大、小老闆處取得新臺幣2 萬元、美元400 元，被告則
    自乙○○處取得新臺幣5000元、美元100 元，作為報酬，上
    開款項，係渠二人因犯本件運輸第一級毒品罪所得之財物，
    雖未扣案，仍應依毒品危害防制條例第19條第1 項規定沒收
    ，如全部或一部不能沒收時，以其財產抵償之。至被告雖自
    承：事成後，伊可自大、小老闆處取得新臺幣1 萬元報酬，
    但因乙○○出事，致未拿到等語（93年度偵緝字第566 號卷
    第35頁反面），既未實際取得，自無庸沒收。另共犯乙○○
    使用臺北、緬甸來回之機票，已消費使用而無價值，且非直
    接供本件犯罪所用或所得之物，亦不需沒收，併此敘明。
據上論斷，應依刑事訴訟法第299 條第1 項前段，毒品危害防制
條例第4 條第1 項、第18條第1 項前段、第19條第1 項，懲治走
私條例第2 條第1 項、第11條，刑法第11條前段、第28條、第55
條、第47條、第37條第1 項，判決如主文。
本案經檢察官簡志祥到庭執行職務。
中　　華　　民　　國　　94　　年　  5   　月　  11  　日
                            臺灣桃園地方法院刑事第八庭
                                審判長法  官  曾家貽
                                      法  官  袁雪華
                                      法  官  陳彥宏
上正本證明與原本無異。
如不服本判決，應於判決送達後10日內，向本院提出上訴狀。
                                      書記官  翁其良
中　　華　　民　　國　　94　　年　  5   　月　  11  　日
附論罪科刑依據之法條：
毒品危害防治條例第4 條
毒品危害防制條例第4條
製造、運輸、販賣第一級毒品者，處死刑或無期徒刑；處無期徒
刑者，得併科新臺幣 1 千萬元以下罰金。
製造、運輸、販賣第二級毒品者，處無期徒刑或 7 年以上有期徒
刑，得併科新臺幣 7 百萬元以下罰金。
製造、運輸、販賣第三級毒品者，處 5 年以上有期徒刑，得併科
新臺幣 5 百萬元以下罰金。
製造、運輸、販賣第四級毒品者，處 3 年以上 10 年以下有期徒
刑，得併科新臺幣 3 百萬元以下罰金。
製造、運輸、販賣專供製造或施用毒品之器具者，處 1 年以上 7
年以下有期徒刑，得併科新臺幣 1 百萬元以下罰金。
前五項之未遂犯罰之。
懲治走私條例第2 條
懲治走私條例第2條
私運管制物品進口、出口逾公告數額者，處 7 年以下有期徒刑，
得併科新臺幣 3 百萬元以下罰金。
以犯前項之罪為常業者，處 3 年以上 10 年以下有期徒刑，得併
科新臺幣 5 百萬元以下罰金。
第 1 項之未遂犯罰之。
第 1 項所稱管制物品及其數額，由行政院公告之。
